【裁判字號】    94,上易,2250
【裁判日期】    950103
【裁判案由】    竊盜
【裁判全文】
臺灣高等法院刑事判決                94年度上易字第2250號
上  訴  人
即  被  告  丁○○
上列上訴人因竊盜案件，不服臺灣板橋地方法院 93 年度易字第
1340號，中華民國94年11月7 日第一審判決（起訴案號：臺灣板
橋地方法院檢察署93年度偵字第17251 號，移送併辦案號：同署
93年度速偵字第1158號、94年度偵字第5724號），提起上訴，本
院判決如下：
    主  文
原判決撤銷。
本件免訴。
    理  由
一、公訴意旨（下稱本案）略以：上訴人即被告丁○○基於意圖
    為自己不法所有之概括犯意，先於民國九十三年十月二十一
    日凌晨五時許，侵入臺北縣板橋市○○路○段三一一巷二十
    號丙○○所開設且有人住居之電腦零件配料廠，趁住戶葉水
    養外出之際，竊取工廠內之鋁製電腦零件配料，得逞後將竊
    得財物變賣，得款花用殆盡。復於同月二十三日凌晨五時二
    十五分許，侵入上址著手竊取鋁製之電腦零件配料時，為丙
    ○○發現報警處理，當場查獲，而未得逞，並扣得手套一雙
    （下稱本案事實）。因認被告連續涉犯刑法第三百二十一條
    第一項第一款之加重竊盜罪嫌。
二、本案事實，業據被告坦承不諱，核與證人丙○○、葉肇晨於
    原審證述屬實，並有監視錄影翻拍照片六張、監視錄影光碟
    一片、原審九十四年十月十八日勘驗筆錄附卷可稽，其所為
    刑法第三百二十一條第一項第一款犯行固堪認定。
三、按案件曾經判決確定者，應諭知免訴之判決，刑事訴訟法第
    三百零二條第一款定有明文，此即所謂一事不再理之原則，
    關於實質上一罪或裁判上一罪，均有其適用。連續犯係裁判
    上一罪，如其中一罪之犯罪行為，業經判決確定，其效力當
    然及於全部，倘檢察官復就連續犯之其中一罪，重行起訴，
    即應諭知免訴之判決，不得再予論科，此有最高法院六十年
    台非字第七十七號判例可資參照。本件被告於九十三年十二
    月五日上午十一時許，在台北縣中和市○○街附近，見葉正
    雄所有之ＫＥＩ─八四五號機車鑰匙未拔下，竟意圖為自己
    不法之所有，啟動該部機車竊取得手，供己騎用（下稱另案
    事實）。嗣經警查獲，由檢察官聲請以簡易判決處刑，經台
    灣台北地方法院於九十三年十二月二十三日，以九十三年度
    簡字第三○六七號簡易判決，判處有期徒刑四月，如易科罰
    金，以三百元折算一日，嗣被告不服上訴後於九十四年三月
    十七日撤回上訴而告確定（以下統稱另案）。查被告於本案
    之犯罪時間，為九十三年十月二十一日及二十三日，而其另
    案之犯罪時間，則為九十三年十二月五日，所犯二案竊盜犯
    行，時間緊接，而觸犯基本構成要件相同之罪，顯係基於概
    括犯意而為，應依連續犯之規定論以一罪，本案自應為另案
    確定判決之效力所及。
四、原判決以另案確定判決之犯罪客體為機車，竊取之動機，係
    因其所有機車故障，無資力修復，乃竊取他人機車用以代步
    ，而本案之犯罪客體為電纜、金屬廢料等物，被告於本案之
    犯罪動機，係因父親生病，須錢支付醫療費用之故，而認二
    者間，犯罪手法不同、主觀目的殊異，顯非基於概括犯意為
    之，認彼此間無連續犯之裁判上一罪關係，而為論罪科刑之
    判決，固非無見。惟被告於另案竊取他人機車，及於本案竊
    取他人電腦零件配料，其動機一為無資力修復其所有機車，
    一為無錢支付醫療費用，犯罪動機均根基於缺錢，原審未察
    被告因缺錢所犯上開二案，時間緊接而觸犯基本構成要件相
    同罪名，違認二案間犯罪手法不同、主觀目的殊異，而認彼
    此間無連續犯之裁判上一罪關係，並為論罪科刑判決，即非
    允洽。被告上訴意旨，指摘原判決不當，為有理由，應由本
    院予以撤銷改判，依法為免訴之諭知，並不經言詞辯論為之
    。
五、檢察官於原審併辦（台灣板橋地方法院檢察署九十三年度速
    偵字第一一五八號、九十四年度偵字第五七二四號）以：被
    告於九十三年十月十四日十六時許，在臺北縣中和市○○路
    四十九巷十弄十四號後面防火巷，徒手竊取甲○○所有之Ｐ
    ＶＣ電纜一捆，得手後，以自己所有之ＬＫＵ－四一九號重
    機車載離。又於九十三年十二月十日十二時許，在臺北縣中
    和市○○路○段一八一巷內，趁四下無人之際，徒手竊取乙
    ○○所有置於ＨＥ－三六八五號自小貨車內之電纜線三捆，
    並以自己所有之ＬＫＵ－四一九號重機車載離。因認被告此
    部分涉有刑法第三百二十條第一項之竊盜嫌。惟被告經起訴
    之犯罪事實，既由本院為免訴判決，則檢察官併案部分，即
    屬無所附麗，應退請檢察官依法處理，附此敘明。
據上論斷，應依刑事訴訟法第三百六十九條第一項前段、第三百
六十四條、第三百零七條、第三百零二條第一款，判決如主文。
中    華    民    國    95    年    1     月    3     日
                  刑事第十三庭審判長法  官  曾德水
                                    法  官  廖紋妤
                                    法  官  范清銘
上正本證明與原本無異。
不得上訴。
                                    書記官  吳金來
中    華    民    國    95    年    1     月    3     日


司法院資訊處製作；財團法人民間司法改革基金會備份。
